【裁判字號】    98,抗,271
【裁判日期】    980923
【裁判案由】    撤銷緩刑
【裁判全文】
臺灣高等法院臺南分院刑事裁定           98年度抗字第271號
抗  告  人  甲○○
上列抗告人因撤銷緩刑案件，不服臺灣臺南地方法院中華民國98
年7月31日裁定（98年度撤緩字第69號），提起抗告，本院裁定
如下：
    主  文
原裁定撤銷。
檢察官之聲請駁回。
    理  由
一、本件聲請意旨略以：受刑人甲○○前因業務過失致死案件，
    經臺灣高雄地方法院於民國94年5月13日以93年度交訴字第
    54號判決判處有期徒刑1年2月，提起上訴後，復經臺灣高等
    法院高雄分院於94年8月31日以94年度交上訴字第36號判決
    駁回上訴，宣告緩刑5年，該判決並於94年9月22日確定。惟
    受刑人於緩刑期內之96年7月13日，復因犯業務過失致死罪
    ，經臺灣桃園地方法院97年5月30日以97年度審交訴字第45
    號判決判處有期徒刑10月，提起上訴後，復經臺灣高等法院
    於97年9月25日以97年度交上訴字第121號判決及最高法院於
    97年11月27日以97年度台上字第6017號判決分別駁回上訴而
    告確定。是受刑人有刑法第75條之1第1項第3款規定情形，
    爰依刑事訴訟法第476條規定，聲請撤銷受刑人前開緩刑之
    宣告等語。
二、原裁定意旨略以：受刑人甲○○前因業務過失致死案件，經
    臺灣高雄地方法院以93年度交訴字第54號判決判處有期徒刑
    1年2月，提起上訴後，經臺灣高等法院高雄分院於94年8月
    31日以94年度交上訴字第36號判決駁回上訴，並諭知緩刑5
    年，全案於94年9月22日確定。惟受刑人於臺灣高等法院高
    雄分院94年度交上訴字第36號刑事確定判決所宣告之緩刑期
    內，再度犯業務過失致死罪，經臺灣桃園地方法院以97年度
    審交訴字第45號判決判處有期徒刑10月，嗣經向臺灣高等法
    院提起上訴後，該院以97年度交上訴字第121號判決駁回上
    訴，受刑人再向最高法院提起上訴，亦經該院於前案緩刑期
    內之97年11月27日判決駁回上訴而告確定。顯見受刑人受前
    揭緩刑宣告後，毫無警惕之心，原宣告之緩刑難收其預期效
    果，確有執行刑罰之必要。是聲請人以其於緩刑期內更犯業
    務過失致死罪，於緩刑期內受有期徒刑之宣告確定，依刑法
    第75條之1第1項第3款規定聲請撤銷其緩刑宣告，核屬有據
    ，自應准許。
三、抗告意旨略以：抗告人於96年7月13日，更犯業務過失致死
    罪，純屬意外與過失，並非故意再犯。又受刑人一家5口均
    依賴受刑人從事貨運工作以維持生活，若緩刑宣告撤銷，家
    庭頓失依靠，年老雙親亦乏人照顧，不撤銷緩刑較為妥當，
    為此提起抗告，請求將原裁定撤銷等語。
四、按刑法於94年1月7日修正，95年7月1日施行，刑法施行法第
    6條之1明定：於94年1月7日刑法修正施行前，受緩刑之宣告
    ，94年1月7日修正刑法施行後，仍在緩刑期內者，適用94年
    1月7日修正施行之刑法第75條、第75條之1及第76條規定。
    而修正後刑法第75條第2項及第75條之1第2項，均規定凡受
    緩刑之宣告，而有第75條第1項或第75條之1第1項第1款至第
    3款規定情形，必須撤銷緩刑宣告或得撤銷其緩刑宣告者，
    其撤銷之聲請，均須於判決確定後6個月以內為之。本件抗
    告人即受刑人甲○○原犯業務過失致死罪，經臺灣高等法院
    高雄分院於94年9月22日駁回抗告人之上訴並宣告緩刑5年確
    定。抗告人於前開業務過失致死案件緩刑期內之96年7月13
    日，因更犯業務過失致死罪，經臺灣桃園地方法院於97年5
    月30日判處有期徒刑10月，並於97年11月27日確定，有臺灣
    高等法院被告前案紀錄表在卷可稽。依上揭說明，檢察官如
    欲聲請撤銷抗告人之緩刑宣告，自應於後案判決確定後6個
    月以內即98年5月27日前聲請，始為適法；茲檢察官遲至98
    年7月7日始聲請撤銷抗告人緩刑之宣告，98年7月10日方繫
    屬於原審法院，有聲請撤銷緩刑聲請書及原審法院收文章戳
    所載日期可考，其聲請即與上開規定不合。原審准許檢察官
    聲請並為撤銷緩刑宣告之裁定，自有未洽，抗告人所提抗告
    理由，雖非可採，惟原裁定既有違背法令之處，自應予撤銷
    ，並駁回檢察官撤銷受刑人緩刑宣告之聲請。
五、據上論斷，依刑事訴訟法第413 條裁定如主文。
中    華    民    國    98    年    9     月    23    日
                  刑事第三庭    審判長法  官  陳義仲
                                      法  官  蔡勝雄
                                      法  官  楊清安
以上正本證明與原本無異。
不得再抗告。
                                      書記官  蔡蘭櫻
中    華    民    國    98    年    9     月    23    日


司法院資訊處製作；財團法人民間司法改革基金會備份。
